# 股权投资分类判断

提问人：dotaauditor 时间：2020-07-29 17:28:00
背景：A为B全资子公司，A持有C公司15%股权，B持有C公司34%股权。C公司董事会 5 席，B派驻 2 席，A未派驻董事，董事会决议表决要求半数以上通过。股东会表决权按持股比例，股东会决议表决要求2/3以上表决权通过。
请教陈版主，A公司能否判定对C施加重大影响？如A与B达成一致行动协议，A能否判定对C施加重大影响？

回答人：chenyiwei
由于A自身只持有15%的股权，持股比例较低，其派驻 2 位董事很可能是作为B（母公司）的代理人；且A是B的全资子公司，其天然地与其母公司B保持一致行动，因此A自身对C直接具有重大影响的可能性似乎不大。
建议进一步了解：这两位董事是否由A直接派出，其在C的董事会上的表决立场是否由B直接决定。